【裁判字號】    93,訴,460
【裁判日期】    950706
【裁判案由】    損害賠償
【裁判全文】
臺灣桃園地方法院民事判決               93年度訴字第460號
原      告  丙○○○○○管理維護有限公司
法定代理人  甲○○
訴訟代理人  林良財律師
複代 理 人  游香瑩律師
被      告  昇捷荷堂社區管理委員會
法定代理人  丁○○
訴訟代理人  鄧湘全律師
複代 理 人  王唯鳳律師
            韓邦財律師
            乙○○
上列當事人間損害賠償事件，經本院於民國95年6 月15日言詞辯
論終結，判決如下：
    主  文
原告之訴及假執行之聲請均駁回。
訴訟費用由原告負擔。
    事  實
甲、原告方面：
壹、聲明：
一、被告應給付原告新台幣（下同）517,000 元及自起訴狀繕本
    送達被告之翌日起至清償日止，按年利率百分之5 計算之利
    息。
二、願供擔保，請准宣告假執行。
貳、陳述：
一、被告前於民國92年1 月22日與原告訂定委任管理維護業務契
    約（下稱系爭委任契約），委任原告提供被告社區管理維護
    服務，約定委任期間自92年2 月1 日起至93年1 月31日止，
    每月含稅服務費用為258,500 元，並於第12條第1 項約定雙
    方各得於系爭委任契約有效期間內，於1 個月前以書面通知
    他方提前終止系爭委任契約（下稱任意終止約款），惟應賠
    償他方2 月個之服務費用。嗣被告於92年9 月8 日以92荷文
    字第0 號函（下稱終止契約函）通知原告，以原告進駐被告
    社區後，就被告社區之各項管理維護事項，均未能依被告92
    年7 月30日92荷文字第016 號函（下稱改善催告函）及系爭
    委任契約第12條之約定，在15日內主動有效處理並予改善，
    擬自同年10月9 日起終止系爭委任契約等語。惟就被告前揭
    改善催告函所指各項缺失，原告均已依約於15日內改善完成
    （詳如下述），自無被告所指違反系爭委任契約之情事，被
    告自不得依系爭委任契約第12條第2 項第2 款關於因可歸責
    於原告事由而終止契約之約款（下稱違約終止約款），主張
    終止系爭委任契約，是其前揭終止系爭委任契約之意思表示
    自係依系爭委任契約第12條第1 項關於任意終止約款之約定
    辦理，則被告自應依該項約定，給付原告按2 個月服務費用
    計算之賠償款517,000 元（計算式：258,500 ×2 ＝517,00
    0） ，惟經屢次催討，均未獲被告置理。
二、被告雖於前揭終止契約函指稱原告未依其改善催告函所示，
    於系爭委任契約第12條第2 項第2 款約定之15日期限內改善
    該催告函所列各項缺失，惟其所指與事實不符：
（一）關於被告所指車道保全夜班人員未能落實勤務部分：原告
      於接獲前揭改善催告函後，隨即依系爭委任契約第8 條第
      3 項之約定撤換該警衛，改善缺失，並以92年8 月8 日92
      御文字第035 號函（下稱改善覆函）回覆被告改善情形，
      此參被告於前揭終止契約函說明欄二（一）載稱：「車道
      保全落實勤務‧‧反應才得改善。」即明。
（二）關於被告所指大門日班警衛對住戶禮貌問候不週、未制止
      保護幼兒獨自跑出大門、對住戶提問敷衍了事並發生口角
      、對社區規約及辦法不熟悉致未能落實管理、夜班警衛未
      制止住戶逾時施工或向安全委員回報而影響安寧部分：被
      告僅係抽象指摘，並無人、事、時、地、物之具體事實描
      述，原告自無從查證改善。且縱認被告對警衛之服務有微
      詞，原告亦已依最高標準處理，撤換警衛，予以改善。
（三）關於被告所指總幹事行政執行效率不佳、文書處理能力不
      足、不熟悉被告社區規約及辦法致未能落實管理部分：原
      告已撤換被告所指該總幹事，並以前揭改善覆函回覆被告
      。且新任總幹事姚志明係經內政部檢定合格，領有公寓大
      廈管理服務人員認可證之事務管理人員，是其雖係由原車
      道哨警衛職務調整為上開總幹事職務，惟應無經驗不足之
      問題，且參被告於前揭終止契約函說明欄二、（三）載稱
      ：「總幹事處理社區事務，雖辦事能力強，積極恭親，然
      因經驗不是很足，仍亦未能有效執行管委會決議事項及交
      辦事宜。」等語，足證被告亦認為新任總幹事姚志明已符
      合上開改善要求，其所指新任總幹事經驗不足之說，僅為
      其主觀認知。另被告就所指總幹事未有效執行被告社區管
      理委員會決議事項及交辦事宜等語，既未具體指明缺失內
      容，原告自無從予以改善。
（四）關於被告所指清潔人員未落實系爭委任契約第2 條第1 項
      清潔及環境衛生工作、雜草未除、大門門把鍍金褪色、花
      木澆灑未落實、樓梯間門及手可觸及牆面污漬清除不力、
      大廳及若干樓梯間地板清潔不佳並造成嚴重磨損部分：
    1.就被告所指上開清潔工作之缺失，原告業已更換清潔人員
      ，並以前揭改善覆函回覆被告，且就被告社區各棟環境之
      清潔，原告均依約履行至92年10月8 日，否則被告豈會給
      付原告自92年10月4 日起至同年10月8 日止之服務費？至
      於卷附被告提出之排程工作表，係原告張貼於被告社區電
      梯內之勤務督導表，係屬原告公司內部作業文件。該排程
      工作表雖有部分未經姚志明蓋章或簽名，惟依姚志明於本
      件93年10月15日準備程序期日到庭結證稱：伊不定時去巡
      邏清潔工有無徹底執行清潔工作，並在公告欄之工作表上
      簽名，嗣因清潔人員之工作能力受到認可，被告管理委員
      會之環保委員即表示不需再張貼上開工作表格，但因未經
      過開會，只是私底下決定，故仍將上開工作表張貼在公告
      欄，所以伊有抽檢之部分就有簽名，有時候忘記帶筆就沒
      有簽名，於該段期間並未接獲清潔工作未作好之反應等語
      ，足認姚志明已盡稽核之責。被告僅提出上開部分排程工
      作表即指稱原告未依約清潔，應無理由。
    2.雜草清除部分：原告已派員除草，此有第三人戊○○於92
      年8 月14日勤務交接簿上記載「10點10分整理中庭除草」
      可證，並經證人姚志明於本件93年10月15日準備程序期日
      到庭結證屬實，被告於前揭終止契約函說明欄二（四）亦
      自承原告確已修剪雜草；被告稱其提出之雜草叢生照片係
      攝於同年8 月19日，其真實性可議，其於前揭終止契約函
      指稱經其一再反應，原告才派員除去雜草，非屬事實。且
      原告僅負責上開雜草之修邊，如為草坪修剪，本屬被告應
      自行負責事項，非原告服務之範疇，被告復未提供除草工
      具、設備，自無從責由原告負責。
    3.菜瓜布擦拭磨損部分：經原告以被告名義寄發92年4 月16
      日92荷文字第005 號函，向第三人昇捷建設股份有限公司
      （下稱昇捷公司）詢問被告社區樓梯石材之保養方法，經
      該公司以92年5 月8 日企管字第92058 號函檢附石材保養
      手冊，建議以3M品牌之菜瓜布擦拭地板，原告即依該建議
      方法為適當處理。
（五）關於被告所指原告應依系爭委任契約附件3 所載，代被告
      社區檢查機電部分之使用狀況，因原告保養不力致被告社
      區多項公設故障部分：經查兩造並未就上開機電保養部分
      簽訂契約，被告並自92年4 月起與第三人水蓮物業簽訂上
      開機電部分之保養契約。且依上開附件3 所載，原告僅負
      責代被告社區檢查機電，且原告已協助被告找出機電部分
      之問題，以被告名義寄發92年3 月19日92荷文字第003 號
      、92年8 月1 日92荷文字第014 號函，請昇捷公司處理機
      電部分之問題，自已善盡代為檢查機電部分之義務，被告
      指稱原告未主動協助被告社區解決上開機電故障，顯非事
      實。
三、綜上，就被告前揭改善催告函所指各項缺失，原告均已依期
    改善完成，並以前揭改善覆函將改善情形通知被告，自無被
    告所指經其書面催告上開缺失而未依期改善完成之違約，此
    為被告所明知，依民法第254 條、第255 條、第263 條規定
    及最高法院86年台上字第2368號裁判意旨，被告自無依系爭
    委任契約第12條第2 項規定終止系爭委任契約之形成權。是
    被告於前揭終止契約函內編造原告違約之事由，並預留1 個
    月期間終止系爭委任契約，其真意自係依系爭委任契約第12
    條第1 項任意終止約款終止契約，否則若被告係依同條第2
    項第2 款違約終止約款終止系爭委任契約，自無預留1 個月
    期間之必要。從而，被告自應依該條款約定，給付原告按2
    月個服務費計算之賠償款517,000 元（下稱系爭賠償款）及
    遲延利息，爰請求判決如前揭聲明所示。
參、證據：提出系爭委任契約書、被告92年3 月19日92荷文字第
    003 號函、同年4 月16日92荷文字第005 號函、同年5 月23
    日92荷文字第009 號函、同年5 月31日92荷文字第010 號函
    、同年6 月6 日92荷文字第011 號函、第012 號函、同年7
    月17日92荷文字第013 號函、前揭改善催告函、改善覆函及
    終止契約函、被告92年8 月1 日92荷文字第014 號函、桃園
    府前（21支）郵局第2785號存證信函、被告社區管理委員會
    保全公司移交清冊、勤務交接簿、姚志明公寓大廈管理服務
    人員認可證、昇捷公司92年5 月8 日企管字第92058 號函、
    被告社區第2 屆管理委員會92年7 月26日第3 次會議紀錄、
    掛號郵件登記簿各1 件為證，並聲請訊問證人姚志明、戊○
    ○。
乙、被告方面：
壹、聲明：
一、原告之訴及假執行之聲請均駁回。
二、如受不利判決，願供擔保請准宣告免予假執行。
貳、陳述：
一、兩造固於92年1 月22日簽訂系爭委任契約，由被告委任原告
    提供被告社區之管理維護服務，惟原告就其提供之服務內容
    ，並未盡善良管理人之注意義務，未作好一般事務管理服務
    ，亦未妥善維護被告社區公寓大廈之清潔及環境衛生而有下
    列缺失：
（一）關於保全人員服務品質部分：被告於原告派駐人員進駐被
      告社區後，即時常口頭要求原告改善其派駐人員之服務品
      質，更於92年7 月30日以前揭改善催告函書面通知原告應
      於15日內改善所列前揭各項缺失。原告雖曾更換警衛，惟
      所更換之警衛仍未符合系爭委任契約之約定素質，常有大
      廳警衛未管制被告社區進出人員、未有效管理被告社區安
      寧、見被告社區住戶不打招呼等情形，且原告於92年8 月
      12日後所更換之夜班車道警衛仍於值勤時打瞌睡，大廳警
      衛仍於上班期間向被告社區住戶推銷酒類產品，其新派駐
      之警衛多係臨時應急派任，且原告未提供該警衛之前科資
      料或良民證等資料。
（二）關於總幹事執行能力部分：原告新派任之總幹事姚志明係
      由原車道哨警衛轉任，且其公寓大廈管理服務人員認可證
      係於92年5 月22日通過認可，姚志明於本件93年10月15日
      準備程序期日並當庭自承其未曾擔任過總幹事職務，是其
      並無擔任總幹事之經驗，且依前揭環境清潔排程工作表所
      載，姚志明並未善盡稽核清潔服務工作之監督責任，足認
      原告並未依被告前揭改善催告函所示，確實改善其派駐被
      告社區總幹事之執行能力。
（三）關於原告未按系爭委任契約約定，維持被告社區清潔部分
      ：原告未依約清除被告社區地下室之塵土、蜘蛛網、雜物
      、地板樓梯髒污、庭院之狗大便及雜草、未澆蓋被告社區
      之花草樹木致枯死、大門門把鍍金褪色，並因原告所屬清
      潔人員以菜瓜布刷洗，致被告社區地板之大理石磨損嚴重
      ，此參前揭清潔服務工作表及被告於92年8 月19日拍攝之
      現場照片即明。且原告係因其派駐被告社區之人員知悉被
      告為前揭拍照存證之舉，始於同年月20日派遣人員清潔，
      亦經證人即原告派駐被告社區之彭葉發於本件93年8 月13
      日準備程序期日到庭結證屬實，是證人即姚志明於本件93
      年10月15日準備程序期日證稱原告業已依前揭催告確實除
      草，非屬真實。又被告前揭終止契約函所載「一再反應才
      派員除去雜草」，係指原告非要被告拍照存證，始派人清
      潔之意，非指原告已依前揭催告於期限內改善缺失。
（四）關於被告社區建築物附屬設備之檢查及修護事項部分：依
      系爭委任契約第17條第1 項約定，系爭委任契約之「企劃
      書含附件」視為本約之一部份，與本約有同等之效力，是
      系爭委任契約附件3 「建築物附屬設施設備之檢查及修護
      事項」所載之附屬設備檢查及修護事項，亦屬原告依系爭
      委任契約應負責檢查及修護之範疇，原告就上開附屬設備
      自應負「基本維護保養」之責任，如於清點檢查時發現有
      施行重大維護之必要時，應向被告為書面報告。惟原告除
      未善盡檢查設備之責外，亦未盡基本維護保養之義務，致
      被告社區發生地下室排風機螺絲脫落、污水機房之鼓風機
      故障無法運轉、強制排風機聲音過大等設備損壞。原告雖
      提出被告發予昇捷公司之函文，抗辯被告社區上開設備之
      損害應由昇捷公司負責，惟被告發予昇捷公司之上開函文
      係要求昇捷公司協助處理上開設備損壞事宜，非指原告即
      不須依上開約定負檢查修護責任，原告辯稱其僅負責檢查
      ，不負保養責任，與事實不符。
二、就原告上開未善盡服務之各項缺失，除有被告前揭改善催告
    函為證外，並經證人即原受僱於原告公司並經原告派駐被告
    社區之彭葉發、被告管理委員會前任主委李宏欽、住戶李慧
    娟、黃美娥、溫師梯分別於本件93年8 月13日、9 月8 日準
    備程序期日到庭結證屬實。且原告於前揭改善覆函已承認其
    所提供之服務確存有上開缺失，其法定代理人於兩造在92年
    8 月3 日開會時，亦到場承認上開缺失，並承諾依期改善。
    嗣原告並未依上開承諾及被告上開改善催告函所示，依系爭
    委任契約第12條第2 項第2 款約定之15日期限改善上開缺失
    ，自屬違反系爭委任契約第7 條、第8 條約定，被告依系爭
    違約終止條款之約定，自得預計被告社區需1 個月期間辦理
    新管理維護公司之招標作業及原告撤場之交接手續，於92年
    9 月8 日寄發前揭終止契約函，通知原告自同年10月9 日起
    終止系爭委任契約。且被告既已依前揭終止契約函通知原告
    終止系爭委任契約，自係不同意受領原告逾前揭改善期限後
    所為相關改善，此即最高法院86年台上字第2368號裁判所謂
    「契約另有約定」之情形，原告自不得指稱被告業已同意受
    領其所為前揭改善而不得終止系爭委任契約。
三、綜上，原告既未依被告前揭改善催告函所示，依約於15日期
    限內改善上開缺失，自屬違反系爭委任契約第12條第2 項第
    2 款之約定，依該條款約定，被告自得終止系爭委任契約，
    原告指稱被告不得依上開約款終止系爭委任契約，據以主張
    被告係依系爭任意終止約款終止契約，而請求被告給付系爭
    賠償款517,000 元及遲延利息，自屬無據。爰請求判決駁回
    原告之訴。
參、證據：提出前揭改善催告函、終止契約函、被告92年10月25
    日（92）昇荷函字第921001號、桃園府前（21支）郵局第29
    44號存證信函各1 件、被告社區各棟環境清潔排程工作表10
    件、照片23張為證，並聲請訊問證人李宏欽、李慧娟、彭葉
    發、黃美娥、溫師梯。
    理  由
壹、程序方面：
    按「當事人喪失訴訟能力或法定代理人死亡或其代理權消滅
    者，訴訟程序在有法定代理人或取得訴訟能力之本人，承受
    其訴訟以前當然停止。」「第168 條至第172 條及前條所定
    之承受訴訟人，於得為承受時，應即為承受之聲明。他造當
    事人，亦得聲明承受訴訟。」民事訴訟法第170 條、第175
    條定有明文。本件被告之法定代理人於訴訟進行中，已由李
    宏欽變更為丁○○，經兩造分別陳明在卷，並經原告具狀聲
    明命被告新任法定代理人丁○○承受本件訴訟，核與前揭規
    定並無不合，是本件自應由被告新任法定代理人丁○○承受
    本件訴訟程序。
貳、實體部分：
一、原告主張兩造前於92年1 月22日訂定系爭委任契約，由被告
    委任原告提供被告社區之管理維護服務，委任期間自92年2
    月1 日起至93年1 月31日止，每月含稅服務費用為258,500
    元，並於第12條第1 項、第2 項第2 款分別約定系爭任意終
    止約款及違約終止約款。嗣原告依約派員進駐被告社區提供
    服務後，被告以原告提供之服務存有前揭改善催告函所列各
    項缺失，經其於92年7 月30日以前揭改善催告函通知原告改
    善，及兩造於92年8 月3 日開會後，原告業已依期於15日內
    改善完成，並以前揭改善覆函通知被告改善情形，自無被告
    所指經其書面催告仍逾期未改善之違約，此為被告所明知，
    被告不得以原告有何違反系爭委任契約之情事，依系爭違約
    終止約款終止系爭委任契約。且探求被告於92年9 月8 日寄
    予原告之前揭終止契約函，曾預留1 個月期間而自同年10月
    9 日起終止系爭委任契約，其真意自係依系爭任意終止約款
    終止契約，是系爭委任契約雖經兩造於92年10月8 日辦畢交
    接手續，自同年10月9 日起終止，被告仍應依上揭條款約定
    給付原告按2 個月服務費用計算之系爭賠償款517,000 元。
    被告指稱原告未依前揭改善催告函所示，依期改善上開各項
    缺失之指述與事實不符，且拒絕給付系爭賠償款，爰提起本
    件訴訟，依系爭委任契約之法律關係，請求被告給付系爭賠
    償款517,000 元及遲延利息等語。
二、被告則以兩造固於92年1 月22日簽訂系爭委任契約，由被告
    委任原告提供被告社區之管理維護服務，惟原告就其提供之
    服務內容，並未盡善良管理人之注意義務，其所提供之服務
    存有被告前揭改善催告函所指之各項缺失，雖經被告以該催
    告函催告改善，惟原告逾期並未完成改善，其辯稱已依期改
    善被告前揭催告函所示各項缺失，並無可採；被告自得依系
    爭違約終止約款之約定，以前揭終止契約函通知原告自92年
    10月9 日起終止系爭委任契約，原告指稱被告不得依系爭違
    約終止約款終止系爭委任契約，據以解為被告係依系爭任意
    終止約款終止契約，自無可採。從而，原告以系爭任意終止
    約款之前揭約定，請求被告給付按2 個月服務費用計算之系
    爭賠償款517,000 元及遲延利息，自無所據。
三、原告主張兩造前於92年1 月22日訂定系爭委任契約，由被告
    委任原告提供被告社區之管理維護服務，委任期間自92年2
    月1 日起至93年1 月31日止，每月含稅服務費用為258,500
    元，並於第12條第1 項、第2 項第2 款分別約定系爭任意終
    止約款及違約終止約款。於原告依約提供服務後，被告以原
    告提供之服務存有前揭改善催告函所列之各項缺失，於92年
    7 月30日以前揭改善催告函通知原告改善，兩造並於同年8
    月3 日開會協商上開改善事宜後，原告曾於同年8 月8 日以
    前揭改善覆函通知被告改善情形，嗣被告於92年9 月8 日以
    前揭終止契約函通知原告自同年10月9 日起終止系爭委任契
    約，兩造即於同年10月8 日辦畢交接手續，系爭委任契約自
    同年10月9 日起終止等情，業據原告提出系爭委任契約、被
    告前揭改善催告函、終止契約函、原告前揭改善覆函、被告
    社區管理委員會保全公司移交清冊各1 件為證，並為被告所
    不爭執，堪信屬實。惟原告主張被告不得依系爭違約終止約
    款終止系爭委任契約，被告前揭終止契約函係依系爭任意終
    止約款之約定終止系爭委任契約，據以請求被告給付按2 個
    月計算之系爭賠償款517,000 元及遲延利息，則為被告以前
    詞否認。是本件應審究之爭點為：就被告前揭改善催告函所
    指各項缺失，原告是否已依系爭委任契約第12條第2 項第2
    款約定，於15日內改善完成？被告得否依系爭違約終止約款
    終止系爭委任契約？被告前揭終止契約函係依系爭任意終止
    約款或違約終止約款終止系爭委任契約？爰分論如下。
四、按「當事人主張有利於己之事實者，就其事實有舉證之責任
    。」民事訴訟法第277 條前段定有明文。本件原告就被告主
    張其所提供之服務存有前揭改善催告函所示之各項缺失，既
    不爭執，惟辯稱其已依該催告函所示，依期於15日內完成改
    善，依上開法文所示，自應就其已依期完成改善之事實負舉
    證責任。原告雖以前揭事實欄所示各項抗辯，指稱其已依期
    改善上開各項缺失，並以前揭改善覆函通知被告改善情形，
    惟為被告所否認。經查：
（一）關於被告所指保全人員未能落實勤務之缺失：原告於接獲
      上開改善催告函後，雖即撤換警衛，惟所更換之警衛仍常
      發生警衛未管制被告社區進出人員及車輛、未有效管理被
      告社區安寧、於92年8 月12日後所更換之夜班車道警衛仍
      發生值勤時打瞌睡或看不到人、大廳警衛仍繼續向住戶推
      銷酒類等情形，業經證人即被告管理委員會前任主委李宏
      欽、住戶李慧娟、黃美娥、原告派駐被告社區之原僱用警
      衛彭葉發分別於本件93年8 月13日準備程序期日到庭結證
      明確，互核相符在卷（參本院第1 卷第136 頁至第146 頁
      ），足認原告就前揭改善催告函所指此部分缺失，並未具
      體予以改善。
（二）關於總幹事執行能力部分：原告雖改派領有公寓大廈管理
      服務人員認可證之姚志明擔任被告社區總幹事，惟姚志明
      於調任總幹事前，係擔任被告社區○○道哨警衛，於調任
      總幹事前，並無擔任總幹事之經驗，業經伊於本件93年10
      月15日準備程序期日當庭自承在卷（參本院第1 卷第179
      頁至第180 頁），且依卷附環境清潔排程工作表（參本院
      第1 卷第56頁至第65頁）所載，姚志明於其中數張工作表
      內均未稽核並簽名或蓋章確認其稽結果，足認姚志明並未
      善盡清潔服務之稽核監督責任。證人姚志明辯稱伊僅係需
      不定時稽核，核與上開工作表所載不符，且伊既身為總幹
      事，本應善盡督導之責，應隨身帶筆以便隨時紀錄稽核結
      果，是伊辯稱因有時未帶筆而未於上開工作表上簽名，自
      無可採。從而，原告辯稱其已依前揭催告函改善關於總幹
      事執行能力部分之缺失，自無可採。
（三）關於原告未按系爭委任契約約定，維持被告社區清潔部分
      ：經被告為前揭催告後，兩造曾於92年8 月3 日在被告社
      區管理委員會開會，原告當場承諾改善前揭清潔工作之缺
      失，惟事後並未做到，雖經被告住戶向清潔人員反應，惟
      未獲處理等情，業經證人李宏欽、李慧娟於本件93年8 月
      13日準備程序期日到庭結證明確在卷（參本院第1 卷第13
      6 頁至第138 頁、第142 頁至第146 頁），並有被告所提
      於92年8 月19日拍攝之現場照片11張在卷（參本院第1 卷
      第72頁至第77頁）可參。足認原告並未依期確實改善上開
      環境清潔工作之缺失，原告否認上開照片拍攝日期之真實
      性，辯稱其已依前揭催告，依期改善上開清潔工作之缺失
      ，自無可取。嗣原告雖於同年8 月20日派人清除雜草，惟
      此已逾前揭15日期限，並係在被告為上開拍照存證後所為
      ，自不得解為被告同意受領原告所為該部分給付。且原告
      既另有前揭其他缺失未一併改善，自無從以其所為該項除
      草行為，即指為業已改善前揭全部缺失。此外，原告復未
      舉證證明其已依被告前揭改善催告函所示，依期改善上開
      各項缺失，所辯自屬無據。
五、按依系爭委任契約第2 條關於管理維護服務內容第1 項第1
    款、第4 款、第5 款及其附件1 、4 、5 所載（參本院第1
    卷第11頁至第22頁），原告依約應提供之管理維護服務內容
    包括被告社區公寓大廈一般事務管理服務事項、清潔及環境
    衛生之維持事項、公寓大廈本身及其周圍環境安全防災管理
    維護事項。是前揭改善催告函所列各項缺失，自均屬原告依
    約應對被告負管理維護服務之範圍。而系爭委任契約第7 條
    、第8 條、第12條第2 項第2 款並約定原告就系爭委任契約
    對被告所提供之管理維護服務（含治安維護及緊急事故處理
    ），應盡善良管理人之注意義務，如因原告留駐人員怠忽職
    守或有其他不法情事，經被告以書面要求改善，原告未於15
    日內改善時，被告得終止系爭委任契約。本件原告所提供之
    服務內容既有前揭改善催告函所列之各項缺失，經被告以該
    催告函之書面方式要求原告改善，而原告於逾前開15日改善
    期限後，仍有前開諸多缺失未完成改善，被告自得依系爭違
    約終止約款終止系爭委任契約，且參卷附前揭終止契約函（
    參本院第1 卷第25頁）所載內容，亦顯見被告係主張依系爭
    違約終止約款終止系爭委任契約；原告辯稱被告不得依該條
    款約定終止契約，自無可採。又，被告指稱原告就被告社區
    建築物之附屬設施設備亦負有檢查及修護之責，核與系爭委
    任契約第2 條約定原告應負之前揭管理維護服務內容不符，
    自無可採，惟此部分並不影響前揭認定，附此敘明。
六、綜上所述，原告既有前揭違約情形，則被告考慮另行招標新
    管理維護公司及與原告辦理交接手續所需作業時間，於92年
    9 月8 日以前揭終止契約函通知原告自同年10月9 日起終止
    系爭委任關係，自屬有據。原告辯稱被告不得依系爭違約終
    止約款終止系爭委任契約，指稱被告係依系爭任意終止契約
    ，自無可採。從而，原告提起本件訴訟，依系爭委任契約之
    法律關係，請求被告給付按2 個月服務費用計算之系爭賠償
    款517,000 元及自起訴狀繕本送達被告之翌日起至清償日止
    ，按年利率百分之5 計算之利息，自無理由，應駁回其起訴
    。
七、原告之訴既經駁回，其假執行之聲請即無依據，爰併予駁回
    。
八、本件事證已臻明確，兩造其餘主張陳述及所提證據，經核與
    本件判決結果均無影響，爰不另一一論述，附此敘明。
九、結論：本件原告之訴為無理由，依民事訴訟法第78條，判決
    如主文。
中    華    民    國    95    年    7     月    6     日
                  民事第一庭  審判長法  官  郭琇玲
                                    法  官  林淑鳳
                                    法  官  陳勇松
以上正本係照原本作成。
如對本判決上訴，須於判決送達後20日內向本院提出上訴狀。
中    華    民    國    95    年    7     月    6     日
                                    書記官  蔡佳玲


司法院資訊處製作；財團法人民間司法改革基金會備份。
